【裁判字號】    95,易,2771
【裁判日期】    951229
【裁判案由】    偽造文書
【裁判全文】
臺灣臺北地方法院刑事判決              95年度易字第2771號
公  訴  人  臺灣臺北地方法院檢察署檢察官
被      告  甲○○○○ ○○○.
                    （
上列被告因偽造文書案件，經檢察官提起公訴（95年度偵字第23
799號），本院合議庭依被告於本院準備程序進行中為有罪之陳
述，裁定由受命法官以簡式審判程序審理，判決如下：
    主  文
甲○○○○ ○○○○○○ ○○○○ 共同行使偽造私文書，足以生損害於公眾及
他人，處有期徒刑參月，如易科罰金，以新臺幣壹仟元折算壹日
，未扣案偽造之中華民國簽證申請表上之「WOLOSZYN DARIUSZ」
署押壹枚、變造之「WOLOSZYN DARIUSZ」波蘭護照上之「甲○○○○
○○○○○○ ○○○○」 照片壹張，均沒收；又共同行使偽造私文書，足
以生損害於公眾及他人，處有期徒刑參月，如易科罰金，以新臺
幣壹仟元折算壹日，未扣案偽造之紐西蘭簽證申請書上之「WOLO
SZYN DARIUSZ」署押壹枚、變造之「WOLOSZYN DARIUSZ」波蘭護
照上之「甲○○○○ ○○○○○○ ○○○○」 照片壹張，均沒收。應執行有期
徒刑肆月，如易科罰金，以新臺幣壹仟元折算壹日，並於刑之執
行完畢或赦免後驅逐出境，未扣案偽造之中華民國簽證申請表、
紐西蘭簽證申請書上之「WOLOSZYN DARIUSZ」署押各壹枚、變造
之「WOLOSZYN DARIUSZ」波蘭護照上之「甲○○○○ ○○○○○○ ○○○○」
照片壹張，均沒收。
    事  實
一、甲○○○○ ○○○○○○ ○○○○為伊拉克籍人，因其國家戰亂而逃難至
    希臘，在希臘聽聞其同胞以購買變造護照前往紐西蘭，乃起
    持變造護照前往紐西蘭之念頭，竟基於行使變造特種文書（
    護照）之犯意，先於民國九十五年十月中旬某日，以美金一
    萬元之代價，委由該不詳人士，將其所有之照片換貼在波蘭
    籍人WOLOSZYN DARIUSZ之波蘭護照之照片欄上。甲○○○○ ○○○○
    ○○ ○○○○ 於取得上開變造之波蘭護照後，旋即聽從人蛇集團
    成員之安排，於同月二十五日搭機抵達臺灣桃園國際機場。
    甲○○○○ ○○○○○○ ○○○○抵達桃園國際機場後，以WOLOSZYN DARI
    USZ本人自居，並與一位真實姓名、年籍均不詳之人蛇集團
    已成年成員共同基於行使變造特種文書、偽造私文書之犯意
    聯絡，由該人蛇集團成員指導其偽造一份「WOLOSZYN DARIU
    SZ」名義之中華民國簽證申請表（申請人欄內偽造「WOLOSZ
    YN DARIUSZ」簽名一枚），並持之與上開變造之波蘭護照一
    起向我國外交部領事事務局桃園國際機場辦事處（下稱領事
    局桃園機場辦事處）申請辦理中華民國簽證而行使之，致不
    知情之領事局桃園機場辦事處承辦人員誤認其即為WOLOSZYN
     DARIUSZ本人而准予核發中華民國簽證，准其入境臺灣，足
    以生損害於我國外交部領事事務局對於簽證事務管理之正確
    性及WOLOSZYN DARIUSZ本人。甲○○○○ ○○○○○○ ○○○○ 復與該人
    蛇集團成員共同基於行使變造特種文書、偽造私文書之犯意
    聯絡，於同月二十七日上午十時許，由該人蛇集團成員指導
    前往址設臺北市○○路○段三三三號之紐西蘭商工辦事處，
    以WOLOSZYN DARIUSZ自稱，偽造一份「WOLOSZYN DARIUSZ」
    名義之紐西蘭簽證申請書（申請人欄內偽造「WOLOSZYN DA
    RIUSZ」 簽名一枚），並持之與上開變造之波蘭護照一起向
    紐西蘭商工辦事處申請辦理紐西蘭簽證而行使之，足以生損
    害於紐西蘭商工辦事處對於簽證事務管理之正確性及WOLOSZ
    YN DARIUSZ本人，惟為紐西蘭辦事處簽證組人員發現甲○○○○
    ○○○○○○ ○○○○ 所持上開護照有異，且其無法說出波蘭之地理
    位置，乃委請華沙（波蘭）貿易辦事處鑑定確認上開護照係
    變造。嗣於九十五年十一月七日，甲○○○○ ○○○○○○ ○○○○ 前往
    上址紐西蘭商工辦事處欲領取簽證時，當場為警查獲而查知
    上情。
二、案經臺北市政府警察局信義分局報告臺灣臺北地方法院檢察
    署檢察官偵查起訴。
    理  由
一、本件被告甲○○○○ ○○○○○○ ○○○○ 所犯偽造文書罪，係非死刑、
    無期徒刑、最輕本刑三年以上有期徒刑之罪，亦非高等法院
    管轄之第一審案件，其於本院準備程序進行中，就被訴事實
    為有罪之陳述，經法官告知簡式審判之旨，並聽取檢察官、
    被告之意見後，本院合議庭裁定由受命法官獨任進行簡式審
    判程序，是本件之證據調查，依刑事訴訟法第二百七十三條
    之二規定，不受同法第一百五十九條第一項、第一百六十一
    條之二、第一百六十一條之三、第一百六十三條之一及第一
    百六十四條至第一百七十條規定之限制，合先敘明。
二、上揭犯罪事實，業據被告甲○○○○ ○○○○○○ ○○○○ 於警詢、偵訊
    及本院審理中坦承在卷，核與證人羅曉芬、STRAZEWSKI WSI
    EQOLOD分別於警詢、檢察官偵訊所證述之情相符，並有上揭
    變造護造影本、臺北市政府警察局信義分局扣押筆錄、內政
    部警政署入出境資料、紐西蘭簽證申請書、華沙（波蘭）貿
    易辦事處函、紐西蘭商工辦事處函、中華民國簽證申請表等
    在卷可資佐證，足見被告之自白與事實相符，是本件事證業
    已明確，被告上開犯行已可認定，應予依法論科。
三、核被告所為，係犯刑法第二百十六條、第二百十二條之行使
    變造特種文書罪、刑法第二百十六條、第二百十條之行使偽
    造私文書罪。被告與該名已成年之人蛇集團成員就上開行使
    變造特種文書、偽造私文書犯行，有犯意聯絡及行為分擔，
    均為共同正犯。被告於中華民國簽證申請表、紐西蘭簽證申
    請書上偽造署押為偽造私文書之階段行為，其偽造私文書之
    低度行為復為行使之高度行為所吸收，均不另論罪。被告先
    後二次以一行使行為觸犯上開行使變造特種文書罪及行使偽
    造私文書罪，均為想像競合犯，均應依刑法第五十五條之規
    定，從重論以行使偽造私文書罪。檢察官於起訴書所犯法條
    欄雖僅記載「刑法第二百十六條、第二百十二條之行使變造
    特種文書罪」，然於犯罪事實欄已記載被告搭乘飛機抵達臺
    灣後，以WOLOSZYN DARIUSZ本人自居，向領事局桃園機場辦
    事處申請辦理中華民國簽證，至紐西蘭商工辦事處仍以
    WOLOSZYN DARIUSZ自稱，欲申請辦理紐西蘭簽證，並填具簽
    證申請資料，且蒞庭檢察官已於本院九十五年十二月二十二
    日行準備程序時，補充上揭被告偽造及行使偽造中華民國簽
    證申請表、紐西蘭簽證申請書等犯行及所犯法條（刑法第二
    百十六條、第二百十條之行使偽造私文書罪），又被告所犯
    行使偽造私文書與行使變造特種文書間，有想像競合犯之裁
    判上一罪關係，本院自應一併加予審酌，附此敘明。被告二
    次行使偽造私文書之犯行，應予分論併罰之。爰審酌被告係
    伊拉克國之難民，為求到紐西蘭謀生而犯本案，其情尚堪同
    情，又其犯後坦承犯行，態度尚稱良好，及其生活狀況、智
    識程度等一切情狀，分別量處如主文所示之刑，並均諭知易
    科罰金之折算標準，及定其應執行刑與易科罰金之折算標準
    。再被告偽造之「WOLOSZYN DARIUSZ」名義之中華民國簽證
    申請表、紐西蘭簽證申請書各一份均未扣案，且於被告持之
    向領事局桃園機場辦事處、紐西蘭商工辦事處行使時，已非
    屬被告所有，依法不得諭知沒收，惟其上偽造之「WOLOSZYN
     DARIUSZ」簽名各一枚，均為偽造之署押，應依刑法第二百
    十九條之規定宣告沒收；另未扣案變造之「WOLOSZYN DARIU
    SZ」波蘭護照上之「甲○○○○ ○○○○○○ ○○○○」 照片一張，為被
    告所有供犯罪所用之物，應依刑法第三十八條第一項第二款
    之規定，併予宣告沒收。又被告係伊拉克國人，業據被告自
    承在卷，其入境我國犯行使偽造私文書等罪，受有期徒刑以
    上刑之宣告，爰依刑法第九十五條之規定，諭知其於刑之執
    行完畢或赦免後驅逐出境。
據上論斷，應依刑事訴訟法第二百七十三條之一第一項、第二百
九十九條第一項前段，刑法第二十八條、第二百十六條、第二百
十條、第二百十二條、第五十五條、第四十一條第一項前段、第
二項、第二百十九條、第三十八條第一項第二款、第五十一條第
五款、第九十五條，刑法施行法第一條之一，判決如主文。
本案經檢察官侯少卿到庭執行職務
中    華    民    國    95    年    12    月    29    日
                  刑事第一庭    法  官  林春鈴
以上正本證明與原本無異。
如不服本判決，應於判決送達後10日內，向本院提出上訴狀。
                                書記官  羅欣宜
中    華    民    國    95    年    12    月    29    日
附錄：本案論罪科刑法條全文
刑法第216條：
行使第 210 條至第 215 條之文書者，依偽造、變造文書或登載
不實事項或使登載不實事項之規定處斷。
刑法第210條：
偽造、變造私文書，足以生損害於公眾或他人者，處5 年以下有
期徒刑。


司法院資訊處製作；財團法人民間司法改革基金會備份。
